臺灣橋頭地方法院刑事判決　　　　　　　110年度易字第154號
公　訴　人　臺灣橋頭地方檢察署檢察官
被　　　告　黃裕勛



選任辯護人　吳龍建律師（法扶）
上列被告因竊盜案件，經檢察官提起公訴（110年度偵字第8943
、9370、9600、9601號），本院裁定行簡式審判程序，判決如下
：
    主  文
黃裕勛犯如附表一所示之罪，各處如附表一所示之刑。如附表一
編號2、3所示之罪，應執行有期徒刑拾壹月；如附表一編號1、4
所示之罪併執行之。
    犯  罪  事  實
一、黃裕勛意圖為自己不法之所有，基於竊盜之各別犯意，先後
    為以下犯行：
  ㈠於民國110年6月30日1時20分許，騎乘腳踏車行經位於高雄
    市○○區○○路0號旁、由陳柏菖管理之「暖心屋娃娃機」
    店，入內後徒手竊取躺椅、保冰袋各1個及保冰磚2個【價值
    合計約新臺幣（下同）1,898元，均已發還陳柏菖】，得手
    後騎乘上開腳踏車離開現場。
  ㈡於110年7月1日21時10分許，騎乘腳踏車行經址設高雄市○
    ○區○○巷00號、由鍾晨寧管理之「妙蓮寺」，持客觀上足
    以對人之生命、身體、安全造成危險之木棍1支，擊破玻璃
    窗後（毀損部分未據告訴），踰越窗戶侵入該寺廟內，徒手
    竊取筆記型電腦、隨身硬碟各1台、蜂蜜1桶、酒2瓶、佛珠2
    條、現金1,300元（價值合計約52,300元，其中佛珠2條已發
    還鍾晨寧），得手後騎乘上開腳踏車離開現場。
  ㈢於110年7月22日2時許，行經址設高雄市○○區○○街00巷
    00號、由朱進成管理之「天后宮」，攀爬踰越牆垣及屋頂，
    侵入該寺廟內，徒手竊取吊飾14個、小包包2個（價值合計
    約1,700元），再持客觀上足以對人之生命、身體、安全造
    成危險之一字螺絲起子1支，以之撬開功德箱之鎖頭後（毀
    損部分未據告訴），伸手入功德箱內竊取現金80,700元，得
    手後尚未離開現場，即為朱進成當場發現，並報警處理，為
    警當場扣得犯罪所得吊飾14個、小包包2個、現金80,700元
    （均已發還朱進成）及犯罪所用之一字螺絲起子1支。
二、黃裕勛於110年7月3日19時11分許至同日22時17分許，基於
    毀損他人物品之犯意，在上址「暖心屋娃娃機」內，持木棍
    、鐵棍各1支砸擊陳柏菖所有之玻璃櫥窗、桌子、椅子各1個
    （價值合計約4,500元）及廖政和所有之娃娃機台21台（價
    值合計約475,000元），致上開物品破裂而不堪使用，足以
    生損害於陳柏菖及廖政和。
三、案經陳柏菖、鍾晨寧、朱進成、廖政和訴由高雄市政府警察
    局旗山分局報告臺灣橋頭地方檢察署檢察官偵查起訴。
    理  由
一、本件被告黃裕勛所犯均係死刑、無期徒刑或最輕本刑為3年
    以上有期徒刑以外之罪，其於準備程序中就被訴事實為有罪
    之陳述，經本院告知簡式審判程序之旨，並聽取檢察官、被
    告及辯護人之意見後，依刑事訴訟法第273條之1第1項規定
    裁定進行簡式審判程序。
二、上揭犯罪事實，業據被告於警詢、偵查、本院訊問、準備程
    序及審理時均坦承不諱（見警一卷第1至3頁，警二卷第3至5
    頁，警三卷第1至4頁，警四卷第1至5頁，偵一卷第21至23、
    155至159頁，偵二卷第99至101頁，聲羈卷第29至32頁，易
    字卷第23至27、109、115、126至129頁），核與告訴人鍾晨
    寧、朱進成於警詢時、告訴人陳柏菖、廖政和於警詢及偵查
    時之證述相符（見警一卷第12至16頁，警二卷第7至9頁，警
    三卷第5至9頁，警四卷第7至8、10至12頁，偵一卷第27至29
    、163至164頁），並有估價單1份、受理各類案件紀錄表、
    受（處）理案件證明單各2份、扣押筆錄、扣押物品目錄表
    、贓物認領保管單各3份、扣案物照片5張、蒐證照片12張、
    監視錄影畫面翻拍照片23張、現場照片35張附卷可佐（見警
    一卷第23至31頁，警二卷第15至17、21至31頁，警三卷第10
    至14、16至27、34至35頁，警四卷第13至14、16至32、37至
    38頁，偵一卷第135頁），另有一字螺絲起子1支扣案為憑，
    足認被告之自白與事實相符，其上開犯行均堪認定。
三、論罪科刑：
  ㈠按刑法第321條第1項第3款之攜帶兇器竊盜罪，係以行為人
    攜帶兇器竊盜為其加重條件。此所謂兇器，其種類並無限制
    ，凡客觀上足對人之生命、身體、安全構成威脅，具有危險
    性之兇器均屬之。且祇須行竊時攜帶此種具有危險性之兇器
    為已足，並不以攜帶之初有行兇之意圖為必要（最高法院79
    年台上字第5253號判例意旨參照）。如犯罪事實欄一、㈡所
    示竊盜犯行，被告是以現場撿拾之木棍1支擊破妙蓮寺之玻
    璃窗後踰越入內，如犯罪事實欄一、㈢所示竊盜犯行，被告
    是以路邊撿拾之一字螺絲起子1支撬開功德箱鎖頭，業據其
    於警詢及本院審理時供承在卷（見警二卷第4至5頁，警三卷
    第2頁，易字卷119、121頁），且有現場照片4張在卷可佐（
    見警二卷第25頁，警三卷第19頁）。審酌上開木棍、一字螺
    絲起子各1支，既得用以擊破玻璃窗、撬開功德箱鎖頭，可
    知該等物品質地堅硬，客觀上足以對人之生命、身體、安全
    構成威脅，具有危險性，自屬兇器。
  ㈡核被告如犯罪事實欄一、㈠所為，係犯刑法第320條第1項之
    竊盜罪；如犯罪事實欄一、㈡所為，係犯同法第321條第1項
    第2款、第3款之攜帶兇器毀越窗戶竊盜罪；如犯罪事實欄一
    、㈢所為，係犯同法第321條第1項第2款、第3款之攜帶兇器
    踰越牆垣竊盜罪；如犯罪事實欄二所為，係犯同法第354條
    之毀損他人物品罪。公訴意旨就犯罪事實欄一、㈡部分，漏
    未論及被告攜帶兇器之加重竊盜行為，尚有未洽，惟此部分
    犯行，與已起訴之毀越窗戶竊盜犯行間具有實質上一罪關係
    ，為起訴效力所及，本院自應併予審理，且刑法第321條第1
    項各款僅為加重條件，與竊盜構成要件成立無涉，並不生變
    更起訴法條問題，附此敘明。
  ㈢被告所犯上揭4罪，犯意各別，行為互殊，應予分論併罰。
  ㈣爰審酌被告前有竊盜前科，素行非端，有臺灣高等法院被告
    前案紀錄表1份附卷可參（見易字卷第133至136頁），仍不
    知自省，恣意以徒手或持兇器之方式，侵入店面或寺廟竊取
    他人財物，復持木棍及鐵棍毀損他人之物，法治觀念淡薄；
    兼衡其各次竊盜及毀損之物之價值，及如犯罪事實欄一、㈠
    與一、㈢所竊得之物均已發還告訴人陳柏菖、朱進成，如犯
    罪事實欄一、㈡所竊得之物其中佛珠2條亦已發還告訴人鍾
    晨寧，有贓物認領保管單3份在卷可憑（見警二卷第21頁，
    警三卷第16頁，警四卷第17頁）；復審酌其犯後雖坦承犯行
    ，惟自陳無力賠償告訴人（見偵一卷第157頁，易字卷109頁
    ），及其自陳國中肄業之智識程度，案發時無業、無固定住
    居所等一切情狀，分別量處如附表一所示之刑，及就如附表
    一編號1、4所示之罪，均諭知易科罰金之折算標準，另就如
    附表一編號2、3所示之罪，定如主文所示之應執行刑。
四、沒收部分：
  ㈠被告為如附表一編號2所示犯行之犯罪所得筆記型電腦、隨
    身硬碟各1台、蜂蜜1桶、酒2瓶、現金1,300元，均未扣案，
    亦未返還告訴人鍾晨寧，爰均依刑法第38條之1第1項前段規
    定，於其如附表一編號2所示之罪項下宣告沒收之，於全部
    或一部不能沒收或不宜執行沒收時，均依同條第3項規定追
    徵其價額。
  ㈡被告為如附表一編號1所示犯行之犯罪所得躺椅、保冰袋各1
    個及保冰磚2個、如附表一編號2所示犯行之犯罪所得佛珠2
    條、如附表一編號3所示犯行之犯罪所得吊飾14個、小包包2
    個、現金80,700元，均分別發還告訴人陳柏菖、鍾晨寧、朱
    進成，有贓物認領保管單3份附卷可參（見警二卷第21頁，
    警三卷第16頁，警四卷第17頁），依刑法第38條之1第5項規
    定，均不予宣告沒收之。
  ㈢按供犯罪所用、犯罪預備之物或犯罪所生之物，屬於犯罪行
    為人者，得沒收之，刑法第38條第2項前段定有明文。扣案
    之一字螺絲起子1支、未扣案之木棍1支、未扣案之木棍及鐵
    棍各1支，雖分別為被告供如附表一編號2、3所示竊盜犯行
    及如附表一編號4所示毀損犯行所用之物，然被告於警詢、
    偵查及本院審理時均供稱上開物品是在犯罪現場或路邊撿拾
    而來（見警一卷第2頁，警三卷第2頁，偵二卷第101頁，易
    字卷121、126頁），亦無證據證明上開物品是被告所有之物
    ，爰均不予宣告沒收之。
據上論斷，應依刑事訴訟法第273條之1第1項、第299條第1項前
段，判決如主文。
本案經檢察官鍾葦怡提起公訴，檢察官廖姵涵到庭執行職務。
中    華    民    國   110    年    10    月    14    日
                  刑事第五庭    法  官  黃逸寧
以上正本證明與原本無異。
如不服本判決應於收受送達後20日內向本院提出上訴書狀，並應
敘述具體理由；如未敘述上訴理由者，應於上訴期間屆滿後20日
內向本院補提理由書（均須按他造當事人之人數附繕本）「切勿
逕送上級法院」。
中    華    民    國   110    年    10    月    14    日
                                書記官  葉玉芬
附錄法條：
中華民國刑法第320條
意圖為自己或第三人不法之所有，而竊取他人之動產者，為竊盜
罪，處5年以下有期徒刑、拘役或50萬元以下罰金。
意圖為自己或第三人不法之利益，而竊佔他人之不動產者，依前
項之規定處斷。
前二項之未遂犯罰之。
中華民國刑法第321條
犯前條第一項、第二項之罪而有下列情形之一者，處6月以上5年
以下有期徒刑，得併科50萬元以下罰金：
一、侵入住宅或有人居住之建築物、船艦或隱匿其內而犯之。
二、毀越門窗、牆垣或其他安全設備而犯之。
三、攜帶兇器而犯之。
四、結夥三人以上而犯之。
五、乘火災、水災或其他災害之際而犯之。
六、在車站、港埠、航空站或其他供水、陸、空公眾運輸之舟、
車、航空機內而犯之。
前項之未遂犯罰之。
中華民國刑法第354條
毀棄、損壞前二條以外之他人之物或致令不堪用，足以生損害於
公眾或他人者，處2年以下有期徒刑、拘役或500元以下罰金。
附表一：
┌─┬────────┬────────────────┐
│編│     犯行       │      所犯罪名及所處之刑        │
│號│                │                                │
├─┼────────┼────────────────┤
│ 1│犯罪事實欄一、㈠│黃裕勛犯竊盜罪，處拘役肆拾日，如│
│  │                │易科罰金，以新臺幣壹仟元折算壹日│
│  │                │。                              │
├─┼────────┼────────────────┤
│ 2│犯罪事實欄一、㈡│黃裕勛犯攜帶兇器毀越窗戶竊盜罪，│
│  │                │處有期徒刑柒月。未扣案之犯罪所得│
│  │                │筆記型電腦、隨身硬碟各壹台、蜂蜜│
│  │                │壹桶、酒貳瓶、現金新臺幣壹仟參佰│
│  │                │元，均沒收之，於全部或一部不能沒│
│  │                │收或不宜執行沒收時，均追徵其價額│
│  │                │。                              │
├─┼────────┼────────────────┤
│ 3│犯罪事實欄一、㈢│黃裕勛犯攜帶兇器踰越牆垣竊盜罪，│
│  │                │處有期徒刑捌月。                │
├─┼────────┼────────────────┤
│ 4│犯罪事實欄二    │黃裕勛犯毀損他人物品罪，處有期徒│
│  │                │刑肆月，如易科罰金，以新臺幣壹仟│
│  │                │元折算壹日。                    │
└─┴────────┴────────────────┘
附表二：卷宗名稱對照表
┌─┬────────────────────┬─────┐
│編│卷宗名稱                                │簡稱      │
│號│                                        │          │
├─┼────────────────────┼─────┤
│1 │旗山分局高市警旗分偵字第11070029500號卷 │警一卷    │
├─┼────────────────────┼─────┤
│2 │旗山分局高市警旗分偵字第11070030700號卷 │警二卷    │
├─┼────────────────────┼─────┤
│3 │旗山分局高市警旗分偵字第11071206100號卷 │警三卷    │
├─┼────────────────────┼─────┤
│4 │旗山分局高市警旗分偵字第11071208800號卷 │警四卷    │
├─┼────────────────────┼─────┤
│5 │橋頭地檢110年度偵字第8943號卷           │偵一卷    │
├─┼────────────────────┼─────┤
│6 │橋頭地檢110年度偵字第9370號卷           │偵二卷    │
├─┼────────────────────┼─────┤
│7 │橋頭地檢110年度偵字第9600號卷           │偵三卷    │
├─┼────────────────────┼─────┤
│8 │橋頭地檢110年度偵字第9601號卷           │偵四卷    │
├─┼────────────────────┼─────┤
│10│本院110年度聲羈字第99號卷               │聲羈卷    │
├─┼────────────────────┼─────┤
│11│本院110年度易字第154號卷                │易字卷    │
└─┴────────────────────┴─────┘